臺灣桃園地方法院刑事判決　　　　　　100年度交簡上字第3號
上　訴　人　臺灣桃園地方法院檢察署檢察官
被　　　告　魯秋雲
上列上訴人因被告過失傷害案件，不服中華民國99年11月23日本
院99年度壢交簡字第2648號第一審刑事簡易判決（聲請簡易判決
處刑書案號：臺灣桃園地方法院檢察署99年度調偵字第757 號）
，提起上訴，本院管轄之第二審合議庭判決如下：
    主      文
上訴駁回。
    事實及理由
一、本案經本院管轄之第二審合議庭審理結果，認原審以被告魯
    秋雲所犯刑法第284條第1項前段之過失傷害罪，判處拘役40
    日，如易科罰金，以新臺幣（下同）1,000元折算1日，經核
    其認事用法及量刑均無不當，應予維持，並引用原審刑事簡
    易判決書所記載之事實及理由（如附件所示）。
二、上訴人上訴意旨略以：被告犯罪迄今態度毫無悔意，亦無誠
    意對告訴人劉王秀玉提供合理之賠償方案、探望，原判決量
    刑顯然過輕。惟按，法官於有罪判決如何量處罪刑，甚或是
    否宣告緩刑，均為實體法賦予審理法官裁量之刑罰權事項，
    法官行使此項裁量權，自得依據個案情節，參酌刑法第57條
    所定各款犯罪情狀之規定，於法定刑度內量處被告罪刑；除
    有逾越該罪法定刑或法定要件，或未能符合法規範體系及目
    的，或未遵守一般經驗及論理法則，或顯然逾越裁量，或濫
    用裁量等違法情事之外，並不得任意指摘其量刑違法，此有
    最高法院80年台非字第473 號、75年台上字第7033號、72年
    台上字第6696號、72年台上字第3647號著有判例均可資參照
    。準此，法官量刑或未諭知緩刑，如非有上揭明顯違法之情
    事，自不得擅加指摘其違法或不當。經查，原審審酌被告犯
    後坦認犯行，態度尚佳，又案發迄今，未有何金錢賠償之舉
    措，及被告之素行、智識程度等情狀，量處拘役40日，並諭
    知易科罰金折算標準，業已依個案情節為適法量刑；固然，
    被告就本件車禍之和解賠償事宜，迭於本院刑事簡易判決處
    刑程序、上訴程序中均未能達成和解，惟此部分民事賠償實
    有賴雙方商談，復本件性質祇屬過失傷害罪行，被告尚能於
    犯後自首坦認犯行，量刑上自應予審酌，並不得徒以被告犯
    後有無與告訴人和解、探望等節，逕認其有從重量刑之必要
    。從而，原審參酌上情所為之量刑應屬妥適，並無上訴人所
    指量刑過輕之情事存在；執此，原審認事用法並無不當，經
    核並無不合，是上訴人提起本件上訴，為無理由，應予駁回
    。
據上論斷，應依刑事訴訟法第455條之1 第1項、第3項、第368條
、第373條，判決如主文。
本案經檢察官黃俊華到庭執行職務。
中    華    民    國   100    年    3     月    22    日
                  交通法庭    審判長法  官  錢建榮
                                    法  官  游智棋
                                    法  官  黃翊哲
以上正本證明與原本無異。
本件不得上訴。
                                    書記官  蔡紫凌
中    華    民    國   100    年    3     月    22    日